【裁判字號】    95,訴,479
【裁判日期】    950331
【裁判案由】    毒品危害防制條例
【裁判全文】
臺灣板橋地方法院刑事判決               95年度訴字第479號
公  訴  人  臺灣板橋地方法院檢察署檢察官
被      告  甲○○
上列被告因違反毒品危害防制條例案件，經檢察官提起公訴（95
年度毒偵字第68號）及移送併辦（95年度毒偵字第1148號），本
院以簡式審判程序審理，判決如下：
    主  文
甲○○連續施用第一級毒品，累犯，處有期徒刑拾月。扣案之第
一級毒品海洛因壹包（淨重零點壹肆公克）沒收銷燬之，注射針
筒貳支均沒收之。
    事  實
一、甲○○曾於民國91年間因施用毒品案件，經本院以91年度毒
    聲字第1390號裁定送勒戒處所觀察、勒戒後，認無繼續施用
    毒品之傾向，於91年5 月11日執行完畢後釋放，並由臺灣板
    橋地方法院檢察署檢察官以91年度毒偵字第1570號為不起訴
    處分確定。另於94年間因施用第一級、第二級毒品案件，經
    本院分別以93年度訴字第1099號判處有期徒刑8 月、以93年
    度簡字第5219號判處有期徒刑3 月確定，嗣經本院以94年度
    聲字第807 號裁定應執行有期徒刑10月確定，已於94年9 月
    22日縮刑期滿執行完畢。詎仍不知悔改，於上開觀察、勒戒
    執行完畢釋放後5 年內，另基於施用第一級毒品海洛因之概
    括犯意，自94年10月間之某時起（起訴書略載為自前案宣示
    判決後之不詳時日起）至94年12月15日20時50分前之某時止
    ，在其當時位於臺北縣板橋市○○路○ 段283 巷3 弄18號2
    樓住處內，以使用注射針筒施打手臂靜脈之方式，連續施用
    第一級毒品海洛因多次（平均每4 、5 天施用1 次）。為警
    先後於：(一)94年12月8 日14時40分許，在上址當時住處查獲
    ，並扣得甲○○所有、供其施用第一級毒品海洛因所用之注
    射針筒1 支；(二)同年月15日20時50分許，在上址當時住處查
    獲，並扣得第一級毒品海洛因1 包（淨重0.14公克）及甲○
    ○所有、供其施用第一級毒品海洛因所用之注射針筒1 支。
    經警先後採集甲○○之尿液送驗結果，發現均呈鴉片類藥物
    之陽性反應，始查悉上情。
二、案經臺北縣政府警察局海山分局報請臺灣板橋地方法院檢察
    署檢察官偵查起訴及移送併辦。本院於準備程序進行中，被
    告就被訴事實為有罪之陳述，經告知簡式審判程序之旨，並
    聽取當事人之意見後，裁定由受命法官獨任進行簡式審判程
    序。
    理  由
一、上揭事實，業據被告甲○○於本院審理時坦承不諱，且被告
    先後於94年12月8 日、同年月15日為警查獲後，經採集其尿
    液送驗結果，均呈鴉片類藥物之陽性反應，有臺灣檢驗科技
    股份有限公司94年12月21日、95年1 月16日濫用藥物尿液檢
    驗報告各1 件附卷可稽。查海洛因經注射或吸入人體後，約
    80% 於24小時內自尿中排出，一般而言，尿液中能否驗出嗎
    啡陽性反應與其投與量、投與途徑、採尿時間、個人體質及
    檢測方法之靈敏度有關，國外曾有文獻報導注射6 毫克之海
    洛因鹽酸鹽，其代謝物嗎啡之平均可檢出時限約為26小時，
    此經行政院衛生署藥物食品檢驗局以81年9 月8 日（81）藥
    檢壹字第8114885 號函述綦詳，為本院承辦毒品案件職務上
    所已知。被告上開採尿送驗結果，既檢出代謝物嗎啡，而經
    判定為鴉片類藥物之陽性反應，並有海洛因1 包（淨重0.14
    公克）、注射針筒計2 支扣案可資佐證，而上開扣案之海洛
    因，確為毒品危害防制條例所定之第一級毒品無誤，亦有毒
    品初步鑑驗報告單、法務部調查局95年2 月21日調科壹字第
    060011112 號鑑定通知書各1 件在卷可證，足以擔保被告之
    自白確與事實相符。此外，被告曾於91年間因施用毒品案件
    ，經本院以91年度毒聲字第1390號裁定送勒戒處所觀察、勒
    戒後，認無繼續施用毒品之傾向，於91年5 月11日執行完畢
    後釋放，並由臺灣板橋地方法院檢察署檢察官以91年度毒偵
    字第1570號為不起訴處分確定等情，亦有刑案資料查註紀錄
    表、臺灣高等法院被告前案紀錄表各1 件存卷足憑。綜上所
    述，本案事證明確，被告犯行堪予認定，應依法論科。
二、按海洛因係屬毒品危害防制條例第2 條第2 項第1 款所定之
    第一級毒品，核被告所為，係犯毒品危害防制條例第10條第
    1 項之施用第一級毒品罪。其持有第一級毒品海洛因之低度
    行為，為施用之高度行為所吸收，不另論罪。被告先後多次
    施用犯行，時間緊接，方法相同，觸犯構成要件相同之罪，
    顯係基於概括犯意反覆為之，為連續犯，應依刑法第56條規
    定論以一罪，並加重其刑。起訴書雖僅敘被告截至94年12月
    14日19時許止之施用犯行，惟其餘施用海洛因犯行既與上開
    部分有連續犯之裁判上一罪關係，為起訴效力所及，本院自
    應併予審究。又被告前於94年間因施用第一級、第二級毒品
    案件，經本院分別以93年度訴字第1099號判處有期徒刑8 月
    、以93年度簡字第5219號判處有期徒刑3 月確定，嗣經本院
    以94年度聲字第807 號裁定應執行有期徒刑10月確定，已於
    94年9 月22日縮刑期滿執行完畢之事實，有臺灣高等法院被
    告前案紀錄表1 件可參，其於有期徒刑執行完畢後5 年以內
    ，再犯本件有期徒刑以上之罪，為累犯，應依刑法第47條規
    定，遞加重其刑。爰審酌被告前因施用毒品，曾獲不起訴處
    分之寬典，並經論罪科刑且已執行完畢，仍不能戒除毒癮，
    再次漠視法令而犯本罪，顯見其自制力薄弱，惟其施用毒品
    所生危害，實以自戕身心健康為主，對於他人生命、身體、
    財產等法益，尚無直接明顯之重大實害，兼衡其犯罪之動機
    、目的、手段、施用之期間、次數及犯罪後之態度等一切情
    狀，量處如主文所示之刑，以示懲儆。扣案之海洛因1 包（
    淨重0.14公克），為本案查獲之第一級毒品，不問屬於犯人
    與否，應依毒品危害防制條例第18條第1 項前段規定沒收銷
    燬之；至於注射針筒計2 支，均為被告所有、供其施用本件
    第一級毒品海洛因所用之物，則據被告供承在卷，爰依刑法
    第38條第1 項第2 款規定宣告沒收之。
據上論斷，應依刑事訴訟法第273 條之1 第1 項、第299 條第1
項前段，毒品危害防制條例第10條第1 項、第18條第1 項前段，
刑法第11條前段、第56條、第47條、第38條第1 項第2 款，判決
如主文。
本案經檢察官蘇揚旭到庭執行職務。
中    華    民    國    95    年    3     月    31    日
                  刑事第十六庭  法  官  朱嘉川
以上正本證明與原本無異。
如不服本判決，應於判決送達後10日內向本院提出上訴狀。
中    華    民    國    95    年    4     月    4     日
                                書記官  陳聖儒
附錄本案論罪科刑法條全文：
毒品危害防制條例第10條
施用第一級毒品者，處6 月以上5 年以下有期徒刑。
施用第二級毒品者，處3 年以下有期徒刑。


司法院資訊處製作；財團法人民間司法改革基金會備份。
